【裁判字號】    97,上訴,1849
【裁判日期】    970902
【裁判案由】    違反毒品危害防制條例
【裁判全文】
臺灣高等法院臺中分院刑事判決        97年度上訴字第1849號
上  訴  人
即  被  告  甲○○
上列上訴人因違反毒品危害防制條例案件，不服臺灣臺中地方法
院97年度訴字第2188號中華民國97年 6月30日第一審判決（起訴
案號：臺灣臺中地方法院檢察署97年度毒偵字第2413號），提起
上訴，本院判決如下：
    主  文
上訴駁回。
    事  實
一、甲○○前曾因妨害自由及竊盜案件，經臺灣臺中地方法院以
    九十五年易字第一七○四號判決分別判處有期徒刑四月及一
    年二月，定應執行刑為有期徒刑一年四月確定，嗣經減刑為
    有期徒刑八月，甫於民國九十七年一月十四日執行完畢。又
    曾因施用毒品案件，經施以強制戒治後，於九十六年五月十
    五日執行完畢釋放，並經臺灣臺中地方法院檢察署檢察官以
    九十六年度戒毒偵字第一二四號為不起訴處分確定。詎仍不
    知悔改，於前開強制戒治執行完畢釋放後五年內，復基於施
    用第一級毒品之犯意，於九十七年二月二十八日早上在其臺
    中市○○街之租屋處，以針筒注射方式，施用第一級毒品海
    洛因一次。嗣於九十七年三月二日十七時三十分許，在臺中
    市○區○○路與英才路口，為警攔檢盤查，並查知其係列管
    之毒品人口，經徵得其同意後，隨同員警返回警局接受調查
    並採尿送驗，結果呈嗎啡陽性反應。
二、案經臺中市警察局第二分局報請臺灣臺中地方法院檢察署檢
    察官偵查起訴。
    理  由
一、上開事實，經被告甲○○於原審及本院審理時坦承不諱，並
    有臺中市警察局第二分局委託檢驗尿液代號與真實姓名對照
    表、中山醫學大學附設醫院檢驗科藥物檢測中心於九十七年
    三月十九日出具，實驗編號0000000號之尿液檢驗報
    告各一紙附卷可證（見臺中市警察局第二分局中分二警偵字
    第○○九七○○一二三二一號卷第六頁、第七頁）。是被告
    上開自白與事實相符，堪信為真實。又被告甲○○前因施用
    毒品案件，經送強制戒治後，於九十六年五月十五日執行完
    畢釋放，並經臺灣臺中地方法院檢察署檢察官以九十六年度
    戒毒偵字第一二四號為不起訴處分確定，此有臺灣臺中地方
    法院檢察署全國施用毒品案件紀錄表及臺灣高等法院被告前
    案紀錄表附卷可憑。是本件被告於前開強制戒治釋放後，五
    年內再犯施用毒品之罪，洵堪認定。
二、核被告所為，係犯毒品危害防制條例第十條第一項之施用第
    一級毒品罪。其為施用而持有第一級毒品海洛因之低度行為
    ，為其施用海洛因之高度行為吸收，不另論罪。被告前曾因
    妨害自由及竊盜案件，經臺灣臺中地方法院分別判處有期徒
    刑四月及一年二月，定應執行刑為有期徒刑一年四月確定，
    嗣經減刑為有期徒刑八月，甫於九十七年一月十四日執行完
    畢出監，此有臺灣高等法院被告前案紀錄表在卷可稽，被告
    於有期徒刑執行完畢後，五年以內故意再犯本件有期徒刑以
    上之罪，為累犯，應依刑法第四十七條第一項規定，加重其
    刑。
三、原審以本案事證明確，並審酌被告前有違反麻醉藥品管理條
    例、肅清煙毒條例、公共危險、竊盜、妨害自由等前科，素
    行不佳，曾因施用毒品經強制戒治釋放後，仍無視於毒品對
    於自身健康之戕害及國家對於杜絕毒品犯罪之禁令，不知戒
    除惡習，再犯本案，然被告犯後於原審審理時坦承犯行，態
    度尚佳，暨施用毒品者均有相當程度之成癮性及心理依賴，
    其犯罪心態與一般刑事犯罪之本質並不相同，應側重適當之
    醫學治療及心理矯治為宜，又被告於犯後為戒除毒癮，前往
    中國醫藥大學附設醫院參與美沙冬代替療法等一切情狀，認
    檢察官求處有期徒刑八月尚屬過重，而量處如原審判決主文
    所示之刑。核其認事用法並無不當，量刑亦屬妥適。被告上
    訴意旨仍執其於本件為警查獲後，即已至中國醫藥大學附設
    醫院接受美沙冬藥物治療，顯見其有戒毒之決心等語，指摘
    原判決量刑過重云云。惟本件原審量刑時，已審酌被告之上
    開一切情狀；包括被告所提於本件犯後，已自行前往中國醫
    藥大學附設醫院接受美沙冬治療等情，是被告猶執此事由指
    摘原判決不當，並無理由，應予駁回。
據上論斷，應依刑事訴訟法第368條，判決如主文。
本案經檢察官乙○○到庭執行職務。
中    華    民    國    97    年     9    月     2    日
            刑事第一庭  審判長法  官  陳  紀  綱
                              法  官  姚  勳  昌
                              法  官  張  智  雄
上列正本證明與原本無異。
如不服本判決應於收受送達後十日內向本院提出上訴書狀，其未
敘述上訴之理由者並得於提起上訴後十日內向本院補提理由書（
須按他造當事人之人數附繕本）。
                              書記官  謝  雅  惠
中    華    民    國    97    年     9    月     2    日
附錄本案論罪科刑法條全文
毒品危害防制條例第10條：
施用第1級毒品者，處6月以上5年以下有期徒刑。
施用第2級毒品者，處3年以下有期徒刑。


司法院資訊處製作；財團法人民間司法改革基金會備份。
